# 关于企业合并例题的问题！

提问人：金瓶儿 时间：2016-09-20 10:01:06
甲公司于 2014 年 7 月 1 日取得乙公司20%有表决权股份，能够对乙公司施加重大影响。假定甲公司取得该项投资时，乙公司各项可辨认资产、负债的公允价值与其账面价值相同。 2014 年 10 月内部交易资料如下： 　　（ 1 ）假定一（逆流交易），乙公司将其成本为600 万元的某商品以1 000万元的价格出售给甲公司，甲公司将取得的商品作为存货。至 2014 年资产负债表日，甲公司仍未对外出售该存货。 　　（ 2 ）假定二（顺流交易），甲公司将其成本为 600 万元的某商品以1 000万元的价格出售给乙公司，乙公司将取得的商品作为存货。至 2014 年资产负债表日，乙公司仍未对外出售该存货。 　　（ 3 ）乙公司 2014 年实现净利润为3 000万元（其中上半年亏损 400 万元）。 【正确答案】 　　（ 1 ） 2014 年的会计处理 逆流交易：乙公司出售给甲公司 顺流交易：甲公司出售给乙公司 个别报表： 调整后的净利润 ＝[3 400－（1 000－ 600 ）]＝3 000（万元） 借：长期股权投资——损益调整（3 000×20%） 600 　　贷：投资收益　　　　　　　　　　 600 个别报表： 调整后的净利润 ＝[3 400－（1 000－ 600 ）]＝3 000（万元） 借：长期股权投资——损益调整　　（3 000×20%） 600 　　贷：投资收益600 合并财务报表： 甲公司如果有子公司，需要编制合并财务报表的，在合并财务报表中，因该未实现内
部交易损益体现在投资企业持有存货的账面价值当中，应在合并财务报表中进行以下调整： 借：长期股权投资　　　　　　[（ 1 000 － 600 ）×20%]80 　　贷：存货　　　　 　　　　　　　　80 合并财务报表： 甲公司如需编制合并财务报表，在合并财务报表中对该未实现内部交易损益应在个别报表已确认投资损益的基础上进行以下调整： 借：营业收入（1 000×20%） 200 　　贷：营业成本　　　　（600×20%） 120 投资收益　　 80为什么这道题调整后的净利润要根据[3 400－（1 000－ 600 ）]＝3 000来算呢？而且为什么要强调“甲公司如果有子公司，需要编制合并财务报表的，在合并财务报表中，因该未实现内部交易损益体现在投资企业持有存货的账面价值当中”那如果甲公司没有子公司，那这笔分录就不用编了？

回答人：chenyiwei
你参考一下这个帖子：http://bbs.esnai.com/thread-4657640-1-1.html

提问人：金瓶儿 时间：2016-10-07 07:07:16
那请问陈版，这个3400-（1000-600）=3000是为什么呢？

回答人：chenyiwei
＝ 2014 年乙公司下半年净利润 3400 －内部交易未实现损益400.